Miguel Angel Huamani Mendoza

Av. Japón Mz. A Lt. 13 – Urb. Las Garzas - Callao 01-2447454 / 963751636 mhuamani.a.m@gmail.com

Soy un profesional en Ingeniería de Sistemas, capaz de liderar un equipo de trabajo y desarrollar proyectos con plazos de entrega variables. Además, soy autodidacta lo que implica que me guste la investigación y comparta el conocimiento con el equipo, tengo facilidad para comprender la lógica de negocio de la empresa y estoy orientado a logros.

Durante mi experiencia profesional he sido destacado por mi trabajo y dedicación.

EXPERIENCIA PROFESIONAL

2017 - Actual OFICINA NACIONAL DE PROCESOS ELECTORALES

Tecnología

Analista Programador Senior

- Instalación de certificados en los servidores de aplicaciones Payara y HAProxy.
- Implementación de la arquitectura de alta disponibilidad para el Sistema de Gestión Documental – SGD
- Migración de plataforma web del el Sistema de Gestión
 Documental SGD desde Glassfish 4.1 a Payara 5.
- Mantenimiento al Sistema de Gestión Documental SGD con Spring mvc java 8 y con los siguientes motores de base de datos: Oracle 11g, MS SQLSERVER 2014 y Postgresql.
- Desarrollo del ERP de Gestión Electoral Institucional realizado con Spring boot mvc, Spring Data, vue.js 2.0, jquery, bootstrap 3, java 8 y el motor de base de datos Oracle 11g
- Mantenimiento del Software del Sistema de Control de Impresión del Acta Padrón desarrollado con C#, WPF y el motor de base de datos Oracle 11g.
- Desarrollo de la aplicación VIA desarrollado con spring MVC,
 Vuejs 2.0, Mybatis, Java 8 y Oracle 11g.
- Desarrollo del Sistema Claridad desarrollado con Spring MVC, Mybatis, bootstrap 3, Angularjs 1.6, java 8 y Oracle 11g.

2016 - 2017 AVANCES TECNOLÓGICOS

Servicio

Analista Programador Senior

- Implementación web de la plataforma de Atención al Cliente para la AFP Profuturo con Asp.Net 2012 y Oracle 11g.
- Implementación web del sistema de Reclamos para la clínica Internacional desarrollado con Asp.Net 2012 y Oracle 11g.



Fortalezas

Gran capacidad para comprender la lógica de negocio de las empresas.

Gran interés por la investigación y la excelencia.

Capacidad de aprendizaje rápido.

Dedicación y compromiso con los objetivos de la empresa.

Logros

- 1.- Lograr que los clientes puedan hacer cualquier tipo de solicitud de atención al cliente por internet.
- 2.- Ahorrar costos en la generación de los pdf del padrón electoral.
- 3.- Desarrollar el software que ayuda a la toma de decisiones de las organizaciones políticas.
- 4.- Desarrollar la aplicación web que ayude a los padres de familia a realizar la matrícula por este medio y también ayuda a la gestión de las notas.

2010 - 2016 OFICINA NACIONAL DE PROCESOS ELECTORALES

Servicio

Analista Programador Senior

- Mantenimiento del Software del Sistema de Control de Impresión del Acta Padrón desarrollado con visual basic 6.0 y el motor de base de datos Oracle 11g.
- Documentación del Sistema de Control de Impresión del Acta Padrón.
- Análisis y desarrollo de la migración del aplicativo SCIAP (Sistema de Control de Información del Acta Padrón) con lenguaje C# .Net 2012 WPF con el motor de base de datos Oracle 11g.
- Análisis y desarrollo del aplicativo SGDO (Sistema de Generación de Documentos ONPE) con lenguaje C# .Net 2013 WPF con el motor de base de datos Oracle 11g.
- Análisis y desarrollo del aplicativo SIEM (Sistema de Información Electoral para Microforma) con lenguaje C# .Net 2013 WPF con el motor de base de datos Oracle 11g.
- Apoyo en el desarrollo de documentos electorales (Padrón Electoral, Credenciales y Pruebas y Simulacro) con el aplicativo DOC1.
- Apoyo en la coordinación para la implementación del aplicativo SCIAP (Sistema de Control de Impresión del Acta Padrón).
- Apoyo en la coordinación para la implementación del aplicativo SGDO (Sistema de Generación de Documentos ONPE).
- Apoyo en la coordinación para la implementación del aplicativo SIEM (Sistema de Información Electoral para Microforma).

7 meses PROFILE CONSULTING GROUP

Tecnología

Analista Programador

• Desarrollo del Atlas Electoral (SIGE: Sistema de Información Geográfica Electoral) con lenguaje de programación Visual Basic 6.0 con base de datos Oracle 9i.

2004 - 2008 **SYS SOLUTIONS**

Tecnología

Analista Programador

- Desarrollo de aplicación Web para el sistema de gestión matrícula elaborado con lenguaje de programación Asp.Net 2005 y base de datos SQL Server 2005.
- Mantenimiento de aplicaciones web con base de datos SQL Server 2005.

CAPACIDADES TÉCNICAS

Desarrollo/Sistemas

Implementación de sistemas WEB, Cliente Servidor con tecnología VS.NET 2003/2005/2010/2012/2013/2015/2017, Java 8, Spring mvc, Spring Boot, Vue.js 2.0, AngularJs 1.6 y base de datos con SQL Server 2000/2005/2008/2014, Oracle 10g/11g.

13 años

Análisis / Sistemas

Análisis y diseño de sistemas.

7 años.

FORMACIÓN ACADÉMICA

2011-2017 Universidad Peruana de Integración Global

Ingeniería de Sistemas e Informática

Bachiller

2000-2003 Instituto Superior Tecnológico San Ignacio de Monterrico

Técnico en computación e Informática

Egresado

CERTIFICACIONES / CURSOS / ESPECIALIZACIONES

Mayo 2019 Microservicios (Arquitectura e Implementación)

B. SOFT GROUP

Marzo 2015 Programming in HTML5 with JavaScript and CSS3

New Horizons

Marzo 2015 Developing ASP.NET MVC 4 Web Applications

New Horizons

Marzo 2015 Implementing Data Models and Reports with SQL Server 2012

New Horizons

Febrero 2015 Administering Microsoft SQL Server 2012 DataBases

New Horizons

Enero 2015 Querying Microsoft SQL Server 2012

New Horizons

Octubre 2014 Composición de Documentos con Data Variable

PitneyBowes / Xerox del Perú

IDIOMAS

Inglés: Intermedio

REFERENCIAS PERSONALES

Emilio Rojas Soria Jefe de Proyectos **Oficina Nacional de Procesos Electorales** 991998583 / <u>erojass@onpe.gob.pe</u>

Jimmy Rivera Calderon Jefe de Proyectos **Oficina Nacional de Procesos Electorales** 949225762 / jrivera@onpe.gob.pe

Cesar Sandoval Morales Jefe de Proyectos **Sys Solutions** 793-0884







EN NOMBRE DE LA NACION

Por cuanto: LA FACULTAD DE

INGENIERIAS

El Roctor de la Universidad Peruana de Integración Global, mediante Resolución Nº 012-2019-CODEIN-UPIG, de Jecha

24 de Abril del año 2019, ha acordado conferir el GRADO ACADEMICO de:

BACHILLER EN ING. DE SISTEMAS E INFORMATICA

A don (ña)

MIGUEL ANGEL HUAMANI MENDOZA

Por tanto, se expide el presente diploma para que se le reconozca como tal, con los derechos y prerrogativas de ley.

Dado y firmado en la ciudad de Lima, 24 de Abril del 2019













Abg. Vicente Molsés Bave Pores actions and a processor.



CONSTANCIA DE EGRESADO

Las Autoridades del Instituto que suscriben dejan constancia que: HUAMANI MENDOZA, Miguel Angel Con código de matricula Nro. 411031 Ha completado el Plan de Estudios exigido por la Carrera de: COMPUTACION E INFORMATICA (duración 03 años).

Se extiende la presente constancia a solicitud del interesado (a) para los fines que considere conveniente.

Dado y firmado en Lima el 01-10-2008





CERTIFICADO

Nuestra institución certifica que

Miguel Angel Huamani Mendoza

ha participado y culminado de modo satisfactorio el curso de

MICROSERVICIOS

ARQUITECTURA E IMPLEMENTACIÓN

SPRING CLOUD - SPRING BOOT - ANGULAR - POSTGRESQL - OWASP - JWT - RABBITMO

aplicaciones externas y los microservicios del negocio, usando componentes: CLOUD FEIGN para la identificación del endpoint de los microservicios del negocio y CLOUD RIBBON para el balancia de los microservicios componente CLOUD RIEUTH para la trazabilidad de peticiones. Componente CLOUD ZIPKIN para la gestión centralizada de la trazabilidad de microservicios usando RabbiliMO como medio de transporte de microservicio CLOUD HYSTRX para toterancia a failos. MICROSERVICIO DE SEGURIDAD basado productos de software con antique en MICROSERVICIOS. Componente QLOUD CONFIG SERVER con GIT para la gestión centralizada de configuraciones Componente CLOUD PROPERTY MANAGEMENT para cargár configuraciones en contexto. MICROSERVICIOS DEL NEGOCIO, componentes que procesar El curso se ha desarrollado desde el 28 de Enero del 2019 al 08 de Marzo del 2019, cubnendo un total de 40 horas, donde se diseño e implemento los siguiente la lógica de negocio. EUREKA, servidor de registro y descubrimiento de monoservicios. MICROSERVICIOS DEL BUS, componentes de intermediación entien el estándar JWT, Json Web Token). OWASP para construir componentes segunos. Docker para despliegue de mitrosenvicios Emitido en Marzo del 2019

B. SOFT GROUP

B. SOFT GROUP

WALTER A, GONZALES DAZA







This certificate accredits that

Miguel Angel, Huamani Mendoza

has successfully completed the following Microsoft Official Course:

Microsoft Partner

10774 - Querying Microsoft SQL Server 2012





Steven A. Ballmer Chief Executive Officer

Microsoft Certified Trainer

Luis Parlatanta Lucero

Jan 21,2915

This certificate accredits that

Miguel Angel, Huamani Mendoza

has successfully completed the following Microsoft Official Course.

Microsoft Partner

10775 Administering Microsoft SQL Server 2012 DataBases

Microsoft Cletified Trainer

February 20, 2015

Steven A. Ballmer Chief Executive Officer

Luis Pariatanta Lucero

This certificate accredits that

Miguel Angel, Huamani Mendoza



has successfully completed the following Microsoft Official Course:

10778 Implementing Data Models and Reports with SQL Serv



March 2, 2015

Sleven A. Ballmer Chief Executive Officer

Microsoft Certified Trainer Luis Pariatanta Lucero

This certificate accredits that

Miguel Angel, Huamani Mendoza



has successfully completed the following Microsoft Official Course:

20486 Developing ASP.NET MVC 4 Web Applications



Microsoft Certified Trainer

Luis Pariatanta Lucero

Steven A. Ballmer Chief Executive Officer

March 31, 2015

This certificate accredits that

Miguel Angel, Huamani Mendoza

has successfully completed the following Microsoft Official Course;

Microsoft Partner

20480 Programming in HTML5 with JavaScript and CSS3



Microsoft Periffed Traipi

Luis Pariatanta Lucero

Staven A. Ballmer Chief Executive Officer

March 31, 2015



CONSTANCIA DE PRESTACIÓN DE SERVICIOS

A quien corresponda:

Por medio de la presente, se deja constancia que MIGUEL ÁNGEL HUAMANI MENDOZA con D.N.I. Nº 42003709 ha prestado servicios en la GERENCIA DE INFORMÁTICA Y TECNOLOGÍA ELECTORAL; bajo la modalidad de contrato de locación durante el período comprendido de:

PROCESO	CARGO	FECHA INICIO	FECHA FINAL
NEM 2014	ANALISTA PROGRAMADOR SENIOR	09/01/2014	15/04/2014
ERM2014	ANALISTA PROGRAMADOR SENIOR	23/04/2014	31/12/2014
EEGGPP	ANALISTA PROGRAMADOR SENIOR	12/01/2015	31/03/2015
EEGGPP	ANALISTA PROGRAMADOR SENIOR	08/04/2015	31/12/2015
EEGG2016	ANALISTA PROGRAMADOR SENIOR	06/01/2016	30/04/2016
SEP2016	ANALISTA PROGRAMADOR SENIOR	04/05/2016	30/06/2016
SEP2016	ANALISTA PROGRAMADOR SENIOR	01/07/2016	15/07/2016
SEP2016	ANALISTA PROGRAMADOR SENIOR	19/07/2016	_ 08/08/2016
EM2017	ANALISTA PROGRAMADOR SENIOR WEB 2	21/10/2016	31/10/2016
EU2016	ANALISTA PROGRAMADOR SENIOR WEB 2	02/11/2016	31/12/2016
CPR2017	ANALISTA PROGRAMADOR SENIOR 1	05/04/2017	30/06/2017
EMDIC2017	ANALISTA PROGRAMADOR 2	11/08/2017	31/12/2017
ERM2018	ANALISTA PROGRAMADOR 2	01/03/2018	A LA ACTUALIDAD

Se extiende la presente para los fines que el interesado estime pertinente.

OFICINA NACIONAL DE PROCESOS ELECTORALES

Lima, 01 de octubre de 2018

Rosario Ana María Castro Salinas

Subgerente Subgerencia de Recursos Humanos Oficina Nacional de Procesos Electorales



CONSTANCIA DE PRESTACIÓN DE SERVICIOS

A quien corresponda:

Por medio de la presente, se deja constancia que MIGUEL ÁNGEL HUAMANI MENDOZA con D.N.I. N° 42003709 ha prestado servicios en la GERENCIA DE SISTEMAS E INFORMÁTICA ELECTORAL; bajo la modalidad de contrato de locación durante el período comprendido de:

PROCESO	CARGO	FECHA INICIO	FECHA FINAL
ERM2010	ANALISTA PROGRAMADOR - VISUAL BASIC	26/07/2010	31/12/2010
EG2011	ANALISTA PROGRAMADOR SENIOR - VISUAL BASIC	03/01/2011	01/07/2011
EMC2011	ANALISTA PROGRAMADOR SENIOR - VISUAL BASIC	05/07/2011	03/08/2011
EM2011	ANALISTA PROGRAMADOR SENIOR - VISUAL BASIC	01/09/2011	31/12/2011
EMC2012	ANALISTA PROGRAMADOR SENIOR - VISUAL BASIC	02/04/2012	01/08/2012
CPR2012	ANALISTA PROGRAMADOR SENIOR - VISUAL BASIC	02/08/2012	26/10/2012
CPR-MARZO2013	ANALISTA PROGRAMADOR	06/12/2012	31/12/2012
CPR-MARZO2013	ANALISTA PROGRAMADOR	02/01/2013	30/04/2013
NEM CPR-JULIO2013	ANALISTA PROGRAMADOR SENIOR	03/05/2013	01/09/2013
NEM-LIMA 2013	ANALISTA PROGRAMADOR SENIOR	02/09/2013	31/12/2013

Se extiende la presente para los fines que el interesado estime pertinente.

Lima, 01 de octubre de 2018

Rosario Ana María Castro Salinas

Subgerente Subgerencia de Recursos Humanos Oficina Nacional de Procesos Electorales



CONSTANCIA DE TRABAJO

Por medio de la presente dejamos constancia que el Sr. (ita) HUAMANI MENDOZA MIGUEL ANGEL ha laborado en nuestra empresa S Y S SOLUTIONS, en el AREA DE INFORMATICA, con el cargo de PROGRAMADOR VB 6.0, NET Y SQL SERVER, dentro de los proyectos que la empresa ha venido ejecutando durante el siguiente período:

FECHA DE INICIO:

1ro FEBRERO 2004

FECHA DE TÉRMINO

1ro FEBRERO 2008

PERÍODO TOTAL DE LABORES A LA FECHA INDICADA:

4 AÑOS

LABORES A TIEMPO:

COMPLETO

Durante el periodo que el Sr Huamani ha trabajado con nosotros ha realizado nuestra satisfacción los trabajos que fueron encomendados con eficiencia.

Expedimos la presente constancia a solicitud del interesado para los fines que estime conveniente.

La Molina 29 de Setiembre del 2008

Cesar A. Sandoval Morales Jefe de Proyectos www.sys-solutions.net

S y S Solvations

S y S Solutions

Alon Corregides Mr G ut 17 9900

Usin the Greenies or is Majeria,

La Molera, Lives 11. PERM

TEL. (S1) 1 (S-)-Order

ACTURED LIVES SEATORS